【裁判字號】    92,易,404
【裁判日期】    920515
【裁判案由】    竊盜
【裁判全文】
臺灣彰化地方法院刑事判決                          九十二年度易字第四四號
    公  訴  人  臺灣彰化地方法院檢察署檢察官
    被      告  乙○○
右列被告因竊盜案件，經檢察官提起公訴（九十二年度偵字第二三０二號），本院判
決如左：
    主      文
乙○○竊盜，累犯，處拘役肆拾日，如易科罰金，以佰元折算壹日。
    事      實
一、乙○○曾有多次竊盜前科紀錄，最近一次因竊盜案件，經臺灣高等法院臺中分院
    以九十年度上易字第一五一五號判決判處有期徒刑六月，如易科罰金以三百元折
    算一日確定，於民國九十一年八月四日在監服刑期滿執行完畢。詎仍不知悔改，
    復意圖為自己不法之所有，於九十二年二月十三日上午七時許，駕駛拼裝三輪車
    ，前往彰化縣二林鎮中西里五間巷農田旁，竊取甲○○所有重約六百公斤之角鐵
    一批（價值據甲○○稱約為新台幣《下同》一千五百元）。得手後，乙○○旋於
    同日上午八時許及十一時許，分二批將角鐵以一千五百元之價格賣予不知情之回
收商張四季。嗣甲○○發現遭竊後四處找尋，於九十二年二月十三日下午四時三
    十分許，在張四季處尋獲該批廢鐵，而報警循線查獲。
二、案經彰化縣警察局二林分局報請臺灣彰化地方法院檢察署檢察官偵查起訴。
    理      由
一、訊據被告乙○○對於右揭載運廢鐵變價求售等情固坦承不諱，惟矢口否認有何竊
    盜犯行，辯稱：伊平日撿拾廢鐵維生，當時見到被害人甲○○之角鐵放置於興建
    水溝預定地上，伊以為係施工清出的垃圾，就將之載運販賣回收商，不知所有權
    人並無丟棄之意思云云。然查：右揭事實，業據被害人甲○○指訴綦詳，核與證
    人張四季證稱被告載運廢鐵前來販售等情相符，並有贓物認領保管單一份、照片
    三張附卷可稽。而被害人所堆放之角鐵仍欲於日後繼續使用，放置地點係在自己
    農田內，並非路旁，附近亦無垃圾堆積，距離道路仍有一段不遠距離等情，業據
    被害人於本院審理時陳述明確，並繪有現場圖一份在卷足參。是以該批角鐵仍堆
    放於被害人自己所有之田間，與尋常垃圾棄置路旁等候清除之情形迥異，況且當
    時該處亦無開始進行水溝挖掘之興建情事，衡情被告亦不致誤認該批角鐵係水溝
    施工產生之廢棄物。尤其被告自承知悉該處農田係被害人所有，與被害人亦屬相
    識，如於被害人是否拋棄角鐵所有權真意未明之際，自可先行徵詢被害人以謀後
    動，又何須急於開車載運搬離數量不菲之角鐵並隨即脫手售出？均足徵明被告確
    有不法所有之竊盜犯罪意圖。抑有進者，被告曾有多次竊盜前科紀錄，其中不乏
    以誤信為他人廢棄物品而下手搬運等情置辯，此觀卷附本院八十九年度易字第二
    九三號刑事判決自明，則被告於該案中亦遭判處徒刑確定，理當記取教訓，於日
    後收購、搬運放置於路旁之物品時格外注意，以免再觸刑章而重返牢獄，被告應
    不致未經查證即率然誤取他人之物。乃被告於本案中竟又以相同犯罪方式下手行
    竊，復一再以雷同情詞出言辯解，更難遽信其所辯屬實。本案事證已臻明確，被
    告犯行至堪認定。
二、核被告乙○○竊取他人所有之物，所為係犯刑法第三百二十條第一項之普通竊盜
    罪。查被告前因竊盜案件，經臺灣高等法院臺中分院以九十年度上易字第一五一
    五號判決判處有期徒刑六月，如易科罰金以三百元折算一日確定，於九十一年八
    月四日在監服刑期滿執行完畢，有臺灣高等法院被告全國前案紀錄表及刑案資料
    查註紀錄表在卷可按，其受有期徒刑之執行完畢，五年內再犯本件法定本刑有期
    徒刑以上之罪，為累犯，應依法加重其刑。爰審酌被告已有多次竊盜紀錄，竟不
    知收斂而重蹈覆轍，復於偵審期間矢口否認犯行，主觀違法意識殊值非難；惟念
    及竊得物品價值不高，對於被害人所生財產損失有限，及被告犯罪動機、目的、
    手段、智識程度為不識字等一切情狀，量處如主文所示之刑，併諭知易科罰金之
    折算標準，以示懲儆。
據上論斷，應依刑事訴訟法第二百九十九條第一項前段，刑法第三百二十條第一項、
第四十七條、第四十一條第一項前段，罰金罰鍰提高標準條例第一條前段、第二條，
判決如主文。
本案經檢察官陳德芳到庭執行職務。
中    華    民    國    九十二      年      五      月      十五        日
                                臺灣彰化地方法院刑事第三庭
                                    法      官  高  文  崇
右正本證明與原本無異。
如不服本判決，應於判決送達後十日內向本院提出上訴狀( 須附繕本 )。
告訴人或被害人對於判決如有不服具備理由請求檢察官上訴者，其上訴期間之計算係
以檢察官收受判決正本之日期為準。
                                    法院書記官  謝  志  鑫
中    華    民    國    九十二      年      五      月      二十一      日
刑法第三百二十條第一項：
意圖為自己或第三人不法之所有，而竊取他人之動產者，為竊盜罪，處五年以下有期
徒刑、拘役或五百元以下罰金。


司法院資訊處製作；財團法人民間司法改革基金會備份。
